【裁判字號】    97,訴,462
【裁判日期】    980225
【裁判案由】    贈與稅
【裁判全文】
高雄高等行政法院判決
                                     97年度訴字第00462號
                              .
原      告  甲○○
訴訟代理人  任進福  律師
被      告  財政部台灣省南區國稅局
代  表  人  乙○○  局長
訴訟代理人  己○○
            庚○○
上列當事人間贈與稅事件，原告不服財政部中華民國97年4月1日
台財訴字第09600551700號訴願決定，提起行政訴訟，本院判決
如下︰
    主  文
訴願決定及原處分（含復查決定）均撤銷。
訴訟費用由被告負擔。
    事實及理由
一、事實概要︰
    緣原告於民國93年2月18日將其所有坐落於高雄縣湖內鄉○
    ○段347地號土地（下稱系爭土地）出售予其二親等姻親即
    連襟丁○○，被告初查以買受人丁○○未支付價款，認原告
    涉有遺產及贈與稅法第5條第6款前段二親等以內親屬間財產
    之買賣情事，乃按公告土地現值核定93年度贈與總額新台幣
    （下同）10,934,000元，贈與淨額9,934,000元，應納稅額
    1,697,180元。原告不服，申請復查，未獲變更。提起訴願
    ，亦遭決定駁回，遂向本院提起行政訴訟。
二、原告主張略以：
（一）訴外人丙○○於83年11月3日向訴外人陳輝煌購買重測前
      高雄縣湖內鄉○○段996地號土地，並於83年11月9日借用
      訴外人阮振宏名義登記，丙○○再於83年11月18日借用戊
      ○○（為丙○○大舅之子即表哥，並為高雄市農會之會員
      ）名義以該土地及另外同段996-4地號等土地，向高雄市
      農會設定最高限額抵押權124,800,000元（嗣於84年6月23
      日變更最高限額為94,800,000元、共同抵押物減少為同湖
      內段996及996-4地號土地），並借款104,000,000元。
（二）丙○○於89年7月5日與阮振宏終止上開借用名義登紀後，
      又於同日借用原告（為丙○○之姊蘇惠瑛之配偶）之名義
      登記，而該湖內段996及996-4地號土地，於90年11月2日
      因地籍圖重測後分別變更為同鄉○○段347及195地號土地
      （而前者又於93年1月19日分割出同段第347-1地號）。
（三）丙○○嗣因積欠高雄市農會2900萬元，無力償還，遭該農
      會聲請法院拍賣，經丙○○與該農會協議結果同意以特拍
      （第4拍）流標底價19,552,000元清償，該農會同意由丙
      ○○自行將上開3筆土地（即正義段347、347-1及195地號
      ）以19,552,000元出售予訴外人林進崑清償借款，惟嗣因
      林進崑反悔，丙○○乃於92年間再向該農會請求以同一價
      格出售予訴外人丁○○（為丙○○之妹蘇惠秋之配偶，與
      原告為連襟關係），以為清償，惟該農會恐舊事重演，乃
      要求丁○○在該農會開戶並存入200萬元作為買賣之定金
      ，但丁○○只願以1500萬元購買系爭土地，而不願購買其
      餘2筆土地，丙○○乃於92年12月11日將系爭347地號土地
      出售予丁○○，價金1500萬元並辦理所有權登記完畢，丁
      ○○並於92年12月11日存入其在高雄市農會開立之帳戶作
      為買賣土地之定金，並以系爭土地向華南銀行路竹分行辦
      理抵押借款1300萬元給付尾款，惟不同意單獨將系爭正義
      段347地號土地之抵押權登記塗銷，高雄市農會亦不同意
      由丁○○領取存入該會之200萬元，丙○○還以存証信函
      方式向高雄市農會追討，又丁○○購買系爭正義段347地
      號土地時先存放在高雄市農會之200萬元，高雄市農會認
      知同意為訂金是買賣價金，另丁○○向華南商業銀行路竹
      分行貸款1300萬元係買賣土地價金之尾款是要支付給農會
      作為清償貸款塗銷抵押權，因高雄市農會不同意而無法塗
      銷抵押權，雙方約定要塗銷時才拿出來交付，又向高雄市
      農會還款利息均係由丙○○負責支付，高雄市農會認為丙
      ○○為實際借款人，所有公文正本均發給丙○○，丙○○
      向高雄市農會貸款後撥入戊○○帳戶均交由丙○○在使用
      ，足見本件土地買賣為有償移轉並非為贈與甚明等語，資
      為爭執，並聲明求為判決如主文所示。
三、被告則以：
（一）查按「不動產物權，依法律行為而取得、設定、喪失及變
      更者，非經登記，不生效力。」「依本法所為之登記，有
      絕對效力。」民法第758條及土地法第43條分別定有明文
      。本件系爭土地業於93年2月24日移轉登記予丁○○，有
      土地異動索引及登記簿謄本可稽，而經被告所屬岡山稽徵
      所函請原告及承買人丁○○提示土地買賣價金收付情形之
      相關資料，惟渠等均無法提供。次查，系爭土地原所有權
      人阮振宏於83年11月間即提供該土地設定抵押擔保債務人
      即訴外人戊○○向高雄市農會借款，嗣原告再於89年7月5
      日購入系爭土地後，復於93年2月24日又將之移轉登記予
      丁○○，該債務人仍為戊○○，是丁○○並無承擔出賣人
      之債務，足見原告係無償移轉系爭土地予丁○○。
（二）原告雖主張系爭土地實際所有權人及實際債務人均為訴外
      人丙○○乙節，但依前揭民法第758條及土地法第43條規
      定，關於不動產物權之歸屬仍應以登記為準據，否則物權
      法律關係將紊亂不清。系爭土地於83年間即登記為阮振宏
      所有，嗣於89年7月間登記為原告所有，且依土地登記簿
      謄本及高雄市農會借據所載債務人均為戊○○，至丙○○
      依該農會借據所載其係連帶保證人，且系爭土地嗣遭強制
      執行，依台灣高雄地方法院之執行卷資料，所載之債務人
      亦均非丙○○，是原告所稱顯不足採。
（三）至原告雖提出土地買賣契約書乙節，查被告以96年8月21
      日南區國稅法1字第0960071294號函請原告提供相關具體
      事證供核，原告始提示買方丁○○、賣方為丙○○及信託
      登記人為原告之土地房屋買賣契約書影本，惟查原告所提
      示之買賣契約書與土地登記簿謄本登記之出賣人不同，土
      地登記簿謄本亦無信託之登記，該買賣契約顯係復查階段
      始臨訟補具。又依原告提示之前揭買賣契約書係記載信託
      登記予原告名下，然原告起訴意旨卻又謂係借用原告名義
      登記等語，足見原告說詞反覆不一，不足採信。
（四）又原告雖陳稱本件係屬借名登記乙節，惟查原告並無法提
      供任何確屬借名登記之具體事證。況縱如借名登記屬實，
      但依民法第758條及土地法第43條規定，不動產物權以登
      記為生效要件，系爭土地83年間即登記為阮振宏所有，嗣
      89年7月間又登記為原告所有，系爭土地所有權已公示登
      記多年，該社會交易秩序應予以維護，豈能任由私人間之
      主張借名登記，而否認該登記公示制度。況原告、戊○○
      及阮振宏等人，既均知情係借名登記，即應就借名予他人
      之行為負擔因該行為所發生之不利益，至原告因該借名登
      記而遭受之不利益，應為私人間損害賠償問題，尚不能以
      此卸責公法上所應負擔之租稅義務（參照鈞院95年度訴字
      第645號判決、最高行政法院96年度判字第520號判決）。
（五）至原告訴稱丁○○92年12月間已先存現金2,000,000元於
      高雄市農會，已向華南商業銀行路竹分行設定抵押借款，
      買受人丁○○承擔出賣人丙○○債務乙節。查本件買賣契
      約當事人為原告及丁○○，高雄市農會則為抵押權人，如
      前所述，原告並非該抵押權之債務人，是丁○○於92年間
      先存現金2,000,000元於該農會，核與本件無涉；且丁○
      ○後來亦未支付2,000,000元予該農會，而係由丁○○自
      由提領，且華南商業銀行亦無撥款行為，有高雄市農會97
      年11月19日高市農信字第0970002211號函及華南商業銀行
      路竹分行97年10月13日華路放字第09700109號函附卷可稽
      。系爭土地原所有權人阮振宏既於83年間即提供該土地設
      定抵押擔保債務人戊○○向高雄市農會借款，嗣原告於89
      年間購入系爭土地後，復於93年2月24日再移轉登記予丁
      ○○，該債務人仍為戊○○，是丁○○並無承擔出賣人之
      債務，原告所稱顯不足採。另縱使系爭土地嗣因抵押權人
      實行抵押權致被拍賣失其所有權，亦係丁○○取得系爭土
      地後所生之另一法律關係（參照鈞院95年度訴字第155號
      判決），尚不足影響本件丁○○確無支付價款之事實，是
      原告訴稱系爭土地經債權人聲請拍賣所得為3,366,800元
      ，尚不足清償抵押債務，該買賣並無利益所得乙節，顯有
      誤解。
（六）另按「當事人主張事實須負舉證責任倘其所提出之證據不
      足為主張事實之證明自不能認其主張之事實為真實。」最
      高行政法院36年判字第16號著有判例，本件原告既無法提
      供丁○○確有支付價款之具體事證供核，原核定贈與總額
      10,934,000元，並無不合，原告所稱洵不足採，本件訴訟
      顯無理由等語，並聲明求為判決駁回原告之訴。
四、本件如事實欄所示之事實，業據兩造分別陳述在卷，並有系
    爭土地登記謄本、被告93年度贈與稅繳款書、復查決定書及
    訴願決定書附卷可稽，應堪認定。本件兩造之爭點為：訴外
    人丁○○買受系爭土地有無支付價金，能否提出已支付價款
    之確實證明？茲分述如下：
（一）按「凡經常居住中華民國境內之中華民國國民，就其在中
      華民國境內或境外之財產為贈與者，應依本法規定，課徵
      贈與稅。」「財產之移動，具有左列各款情形之一者，以
      贈與論，依本法規定，課徵贈與稅：．．．6、二親等以
      內親屬間財產之買賣。但能提出已支付價款之確實證明，
      且該已支付之價款非由出賣人貸與或提供擔保向他人借得
      者，不在此限。」分別為遺產及贈與稅法第3條第1項及第
      5條第6款所明定。次按「配偶或三親等（現行法修正為二
      親等）以內親屬間發生財產買賣時，如買受人支付買價，
      係部分付予現金，部分承擔出賣人之債務時，其所承擔之
      債務，如經查明屬實，可視為符合遺產及贈與稅法第5條
      第6款但書之規定，該承擔之債務額，即不視為贈與。」
      亦為財政部68年5月25日台財稅第33414號函釋在案。查該
      財政部函釋係上級機關為下級機關在執行職務時所為之解
      釋，性質上屬行政規則，其內容係闡明法規之原意，核與
      我國現行遺產及贈與稅法之特性相符，故上述函釋自得自
      原法規生效時日起生效，爰予援用。
（二）查重測前高雄縣湖內鄉○○段996地號土地，原係訴外人
      陳輝煌所有，於78年6月6日分割出996-4地號，嗣該兩筆
      土地因地籍圖重測而於90年11月2日變為正義段347及195
      地號土地，其中正義段347地號再於93年1月19日分割出正
      義段347-1地號等情，有原告所提出之土地分割明細表、
      台灣省高雄縣土地登記簿、土地登記謄本及高雄縣路竹地
      政事務所民眾閱覽異動索引附本院卷可稽，應堪認定。
（三）次查，原告之配偶蘇惠瑛係訴外人丙○○之大姊，訴外人
      蘇惠秋係蘇惠瑛之二妹，故蘇惠秋之配偶丁○○與原告為
      連襟關係；另訴外人戊○○係丙○○舅舅之子即表哥等情
      ，亦有原告所提出之親屬系統表、戶口名簿，並據證人戊
      ○○於本院97年12月26日行準備程序時具結論述在卷，有
      該筆錄附本院卷可稽，應可認定。
（四）再查，訴外人陳輝煌所有之重測前高雄縣湖內鄉○○段99
      6地號土地，於78年6月6日分割出996-4地號，陳輝煌於83
      年11月9日將重測前高雄縣湖內鄉○○段996地號土地出賣
      予訴外人阮振宏，阮振宏再於89年7月5日將之出賣予原告
      ，嗣該土地因地籍圖重測而於90年11月2日變為正義段347
      及195地號土地，其中正義段347地號再於93年1月19日分
      割出正義段347-1地號，而原告於93年2月24日將正義段34
      7地號土地出賣予訴外人即其連襟丁○○等情，參照前揭
      所載即可得知。
（五）又查，原告主張訴外人丙○○於83年11月3日向訴外人陳
      輝煌購買重測前高雄縣湖內鄉○○段996地號土地，並於
      83年11月9日借用訴外人阮振宏名義登記，丙○○再於83
      年11月18日借用其表哥戊○○（為高雄市農會之會員）名
      義以該土地及同段996-4地號等土地，向高雄市農會設定
      最高限額抵押權124,800,000元（嗣於84年6月23日變更最
      高限額為94,800,000元、共同抵押物減少為同湖內段996
      及996-4地號土地），借款104,000,000元；嗣丙○○又於
      89年7月5日與阮振宏終止上開借用名義登記後，又於同日
      借用其姊夫即原告之名義登記。而丙○○後來因積欠高雄
      市農會2900萬元，無力償還，遭該農會聲請法院拍賣，經
      丙○○與該農會協議結果同意以特拍（第4拍）底價19,55
      2,000元清償，該農會同意由丙○○自行將上開3筆土地（
      即正義段347、347-1及195地號）以19,552,000元出售予
      訴外人林進崑清償借款；惟因林進崑反悔，丙○○乃於92
      年間再向該農會請求以同一價格出售上開3筆土地予其妹
      婿即訴外人丁○○，以為清償，惟該農會恐舊事重演，乃
      要求丁○○須在該農會開戶並存入200萬元作為買賣之定
      金，但丁○○只願以1500萬元購買系爭正義段347地號土
      地，而不願購買其餘2筆土地，丙○○遂於92年12月11日
      將系爭正義段347地號土地出售予丁○○，價金1500萬元
      並辦理所有權登記完畢，丁○○並於92年12月11日存入其
      在高雄市農會開立之帳戶200萬元作為買賣土地之定金，
      並以系爭正義段347地號土地向華南銀行路竹分行辦理最
      高限額1560萬元抵押權，而向華南銀行申請1300萬元貸款
      為購買該土地之尾款，以代償丙○○在該農會之前揭借款
      ，該貸款雖經該銀行於93年3月5日核准，但因該農會主張
      丙○○應一次付清19,552,000元，而不同意單獨出賣系爭
      正義段347地號土地，並將其抵押權登記單獨塗銷，且不
      同意由丁○○領取存入該會之200萬元，故該銀行迄未撥
      款1300萬元供丁○○代償丙○○在該農會之前揭借款；再
      者，該農會嗣聲請台灣高雄地方法院拍賣結果，上開抵押
      物以33,668,000元拍定，其中系爭正義段347地號等3筆土
      地賣得價金為19,748,000元，該農會受償金額高於借款人
      丙○○申請自行出售之19,552,000元甚多，嗣即解除丁○
      ○上開200萬元之禁止領取而讓其提領；又高雄市農會上
      開貸款本利，均係由丙○○負責支付，且該貸款撥入戊○
      ○帳戶後，亦係交由丙○○使用，該農會有關上開貸款之
      往來公文正本均發給丙○○等情，業據原告陳述在卷，核
      與證人丙○○、丁○○及戊○○於97年10月24日及12月26
      日在本院行準備程序時分別具結證述之情節相符，且經本
      院向華南銀行路竹分行及高雄市農會查詢之結果亦屬一致
      ，有華南銀行路竹分行97年10月13日華路放字第09700109
      號函暨設定抵押權之土地登記謄本（內載丁○○於93年3
      月16日提供系爭正義段347地號土地辦理最高限額1560萬
      元抵押權給該銀行作為擔保品，向該銀行申請1300萬元貸
      款額度用以代償高雄市農會借款，惟該額度於93年3月5日
      核准迄未核撥，故無任何撥款紀錄），及高雄市農會97年
      11月19日高市農信字第0970002211號函暨所附申請書、放
      款明細資料及該農會第6屆第16次會議紀錄及台灣高雄地
      方法院拍賣分配表（內載借款人丙○○於92年11月25日向
      該農會申請自行出售擔保品即正義段195、347地號土地，
      經該農會同意在案，承買人丁○○於92年12月11日在該農
      會000000000000000000003帳戶存入200萬元，嗣後丁○○
      違約未履行，遂將丁○○存入之200萬元做事故設定禁止
      領取，上開抵押物經台灣高雄地方法院拍賣結果，以33,6
      68,000元拍定，其中系爭正義段347地號等3筆土地賣得價
      金為19,748,000元，該農會受償金額高於借款人丙○○申
      請自行出售之19,552,000元甚多，未造成該農會之損失，
      故嗣即解除上開200萬元之禁止領取而讓丁○○提領）附
      本院卷可稽，復經本院向台灣高雄地方法院調取95年度執
      字第83931號強制執行卷宗核閱屬實，應堪認定。
（六）另查，原告與訴外人戊○○及丁○○分別係訴外人丙○○
      之姊夫、表哥及妹婿，丙○○為購買上開屬於農牧用地之
      土地，並向高雄市農會為前揭貸款，而借用有自耕農身分
      之訴外人阮振宏名義為土地所有權登記，並以其具有高雄
      市農會會員資格之表哥戊○○名義貸款，嗣再以其姊夫即
      原告之名義為系爭土地所有權登記，揆諸日常生活之經驗
      法則，尚無違背。再者，上開高雄市農會97年11月19日高
      市農信字第0970002211號函所附之92年11月25日及93年3
      月11日丙○○向該農會所提出之申請書分別記載：「茲坐
      落高雄縣湖內鄉○○段195、347地號之土地，前經貴會同
      意由本人自行出售本擔保品於林進崑先生出售價金19,552
      ,000元整，但現因購買人有所變動，因此懇請貴會同意本
      人另將本擔保品出售於丁○○先生．．．並於貴會同意後
      1星期內在貴會開立帳戶並存入200萬元（約一成之金額）
      ．．．。」「茲坐落高雄縣湖內鄉○○段195、347地號之
      土地，前經貴會同意由本人自行出售本擔保品於丁○○先
      生出售價金19,552,000元整，丁○○並已於貴會開立帳戶
      並存入200萬元，但現因情勢有所變動，由於其他因素，
      因此丁○○先生目前只先移轉347地號．．．土地所有權
      ，並已於華南銀行辦妥抵押貸款新台幣1300萬元．．．另
      不足之額由於呂先生待93年5月底才會有資金到位，因此
      ，懇請貴會體恤本人之誠意，同意本人延至93年6月5日前
      一次清償前項土地之債務，同時呈請貴會出具清償證明書
      ，塗銷原有之抵押權。」等語，且高雄市農會該函說明二
      亦記載：「借款人丙○○（該函誤載為蘇慧珍）向本會申
      請自行出售擔保品，經本會同意在案，承買人丁○○於帳
      戶內存入履約金200萬元正，嗣後承買人丁○○違約未履
      行，本會將其存入之200萬元正做事故設定禁止領取，並
      隨即拍賣擔保品，由於拍賣後受償金額高於借款人（丙○
      ○）申請自行出售之金額甚多，未造成本會損失，故解除
      設定讓其（丁○○）自由提領。」等語，核與證人丙○○
      於本院97年10月24日行準備程序時證稱：上開土地係農地
      ，所以用有自耕農身分之阮振宏名義為所有權人登記，並
      以戊○○名義向高雄市農會借款，共借1億元，還到剩下
      2900萬元時，因財務困難而無法處理，但又因擔心土地被
      拍賣，所以就拜託用姊夫即原告之名義登記為所有權人，
      後來伊向該農會申請，由其自行出售擔保品，經伊先後與
      林進崑及丁○○協商承買，但後來林進崑反悔不買，而丁
      ○○依約存入200萬元給該農會作為定金，並向華南銀行
      貸款1300萬元作為價金尾款，代償伊積欠該農會之債務，
      伊將系爭正義段347地號土地過戶給丁○○後，因該農會
      堅持要全部土地（即正義段347、347-1及195地號）一併
      出售才願塗銷抵押權，伊即與丁○○一起去找另一半土地
      的買主，但找不到，後來上開3筆土地都被法院拍賣了等
      語相符；亦核與證人丁○○於本院該日行準備程序時證稱
      ：伊以1500萬元向丙○○購買系爭正義段347地號土地，
      高雄市農會要求伊存入200萬元，並向華南銀行以該土地
      抵押貸款1300萬元，以便給付給該農會，但因該農會堅持
      尚不能單獨塗銷系爭正義段347地號土地之抵押權，後來
      就將該3筆土地全部都拍賣了，拍賣所得的價金都被該農
      會拿走了等語，亦屬一致；復核與證人即丙○○之表哥戊
      ○○於本院97年12月26日行準備程序時證稱：伊係基於親
      戚關係，擔當丙○○向高雄市農會為上開借款之人頭，該
      借款之本利均由丙○○繳納，伊亦未拿到存摺等語相合；
      另核與原告所提出之92年12月11日丙○○與丁○○間買賣
      系爭正義段347地號土地之買賣契約書所載：「立契約書
      人買方丁○○、賣方丙○○、信託登記人甲○○．．．第
      2條：甲方所有信託登記於甲○○名下之本件土地，甲方
      願以新台幣1500萬元整出貨予乙方。第3條：價款之給付
      依照下列日期與方法乙方應交付甲方清楚不得拖欠：(1)本
      契約成立同時乙方以價款一部分新台幣200萬元為定金給
      付甲方，而甲方同意在未履行本約第5條前，定金暫以乙
      方名義存入高雄市農會，待甲方完成本約第5條之手續同
      時，乙方再將此定金撥付甲方。(2)尾款新台幣1300萬元，
      乙方應於本件土地過戶完成後3個月內支付甲方，以配合
      甲方清償本件土地之貸款。」所載情節，亦屬一致。準此
      可知，系爭正義段347地號土地之實際所有權人為丙○○
      ，係其借用其姊夫即原告之名義為所有權登記，而丙○○
      以1500萬元將該土地出售予丁○○，其中定金200萬元係
      暫以丁○○名義存入高雄市農會，由該農會設定禁止領取
      ，另尾款1300萬元，由丁○○以該土地向華南銀行辦妥13
      00萬元之抵押借款，以代償丙○○積欠該農會之債務，嗣
      因該農會不同意單獨塗銷系爭正義段347地號土地之抵押
      權，而聲請法院拍賣上開3筆土地，拍定價金共33,668,00
      0元，其中系爭正義段347地號等3筆土地賣得價金為19,74
      8,000元，該農會已足額受償，故丙○○前揭債務已全數
      清償。從而，丁○○買受系爭正義段347地號土地，除於9
      2年12月11日存入其高雄市農會帳戶200萬元並禁止其領取
      作為訂金外，另外向華南銀行路竹分行抵押借款1300萬元
      作為支付尾款之用，以代償丙○○積欠該農會之債務，足
      見丁○○形式上雖係向原告買受該土地，但實質上係向丙
      ○○買受，且其實際上亦有支付定金及尾款之資金流程，
      故本件形式上雖屬二親等以內親屬間財產之買賣，但丁○
      ○確能提出支付價款之確實證明，且該支付之價款非由出
      賣人貸與或提供擔保向他人借得，已甚明確。又上開定金
      嗣因該土地被法院拍賣後，丙○○前揭積欠該農會之債務
      已全部清償，而返還丁○○，且因該農會不同意單獨塗銷
      系爭正義段347地號土地之抵押權，故華南銀行於丁○○
      辦妥抵押權借款後，迄未動撥，但系爭正義段347地號土
      地亦經法院拍賣而移轉於拍定人，自難以此而否定丁○○
      買受該土地有支付價款之情事，則被告未審酌上開事實，
      遽認原告與買受人丁○○前揭買賣未支付價款，而涉有遺
      產及贈與稅法第5條第6款前段二親等以內親屬間財產之買
      賣情事，乃按公告土地現值核定93年度贈與總額10,934,0
      00元，贈與淨額9,934,000元，應納稅額1,697,180元，揆
      諸前揭法律規定，自有未洽。
五、綜上所述，原告前揭主張尚屬可採，則被告未審酌上開事實
    ，遽認買受人丁○○買受系爭正義段347地號土地未支付價
    款，而涉有遺產及贈與稅法第5條第6款前段二親等以內親屬
    間財產之買賣情事，乃按公告土地現值核定93年度贈與總額
    10,934,000元，贈與淨額9,934,000元，應納稅額1,697,180
    元，即有違誤，訴願決定遞予維持，亦有可議。原告起訴請
    求撤銷訴願決定及原處分（含復查決定），為有理由，應予
    准許。又本件事證已臻明確，兩造其餘之攻擊防禦方法並不
    足以影響本件判決之結果，自無庸逐一論述，併此明。
六、據上論結，本件原告之訴為有理由，依行政訴訟法第98條第
    1項前段，判決如主文。
中    華    民    國    98    年     2    月   25     日
            高雄高等行政法院第三庭
                      審判長法官  邱  政  強
                            法官  李  協  明
                            法官  詹  日  賢
以上正本係照原本作成。
如不服本判決，應於判決送達後20日內向本院提出上訴書狀，其
未表明上訴理由者，應於提起上訴後20日內向本院提出上訴理由
書（須按對造人數附繕本）；如於本判決宣示或公告後送達前提
起上訴者，應於判決送達後20日內補提上訴理由書（須附繕本）
。未表明上訴理由者，逕以裁定駁回。
中    華    民    國    98    年     2    月   25     日
                          書記官  宋  鑠  瑾


司法院資訊處製作；財團法人民間司法改革基金會備份。
